【裁判字號】    97,訴,652
【裁判日期】    971027
【裁判案由】    違反毒品危害防制條例
【裁判全文】
臺灣雲林地方法院刑事判決               97年度訴字第334號
                                       97年度訴字第652號
公  訴  人  臺灣雲林地方法院檢察署檢察官
被      告  甲○○
                    （現於臺灣雲林看守所羈押中）
上列被告因違反毒品危害防制條例案件，經檢察官提起公訴（97
年度毒偵字第170 、279 、619 號），被告於準備程序期日就被
訴事實均為有罪陳述，本院合併進行簡式審判程序，並合併判決
如下：
    主  文
甲○○施用第一級毒品，共貳罪，均累犯，各處有期徒刑玖月；
又施用第二級毒品，共貳罪，均累犯，各處有期徒刑捌月；又施
用第一級毒品，累犯，處有期徒刑玖月，扣案之第一級毒品海洛
因（驗餘淨重零點零柒玖伍公克）沒收銷燬，包裹海洛因之包裝
袋壹個、注射針筒壹支，均沒收。應執行有期徒刑壹年柒月，扣
案之第一級毒品海洛因（驗餘淨重零點零柒玖伍公克）沒收銷燬
，包裹海洛因之包裝袋壹個、注射針筒壹支，均沒收。
    事  實
一、甲○○前因施用毒品案件，經觀察、勒戒後，認無繼續施用
    毒品之傾向，於民國93年9 月23日釋放，並由臺灣雲林地方
    法院檢察署檢察官以93年度毒偵字第543 、681 號為不起訴
    處分確定。又因施用第一級毒品及恐嚇案件，經本院分別以
    93年度港簡字第242 號、94年度訴字第488 號各判處有期徒
    刑6 月、9 月確定，兩案接續執行，甫於95年7 月9 日假釋
    期滿執行完畢。詎其仍不知悛悔，於觀察、勒戒處分執行完
    畢釋放後5 年內，復多次分別基於施用第一級毒品海洛因及
    第二級毒品甲基安非他命之犯意，分別於：
  (一)於97年1 月11日某時，在雲林縣北港鎮○○路住家附近產業
    道路，以注射方式施用第一級毒品海洛因1 次；於97年1 月
    11日凌晨1 時許，在雲林縣北港鎮大北里活動中心內，以將
    甲基安非他命放置鋁箔紙上點火燒烤後吸食其煙霧之方式，
    施用甲基安非他命1 次。嗣於同日1 時50分許，在雲林縣北
    港鎮大北里活動中心，因列管毒品人口為警帶回調查，並採
    尿送驗，檢出毒品嗎啡及甲基安非他命陽性反應。
  (二)於97年1 月29日凌晨1 、2 點，在雲林縣東勢鄉○○○路產
    業道路旁，分別以注射方式及以將甲基安非他命放置鋁箔紙
    上點火燒烤後吸食其煙霧之方式，施用第一級毒品海洛因1
    次及第二級毒品甲基安非他命各1 次。嗣於97年1 月31 日8
    時30分許，在雲林縣北港鎮○○里○○路73號蔡欣霖（另案
    移送）住處為警執行搜索時在場查獲，帶回調查，並經其同
    意採尿送驗結果呈現嗎啡及甲基安非他命陽性反應。
  (三)於97年3 月24日下午某時，在雲林縣東勢鄉○○○路產業道
    路旁，以注射方式，施用第一級毒品海洛因1 次。嗣於同日
    18時30分許，為其父蔡清志持其所有第一級毒品海洛因1 小
    包（毛重0.26公克）及施用毒品之器具注射針筒1 支向警方
    檢舉，經警於同日20時許通知到案調查並採尿送驗，檢出毒
    品嗎啡陽性反應，而悉上情。
二、案經雲林縣警察局北港及西螺分局報請臺灣雲林地方法院檢
    察署檢察官偵查起訴。
    理  由
一、本件被告所犯均為死刑、無期徒刑、最輕本刑為三年以上有
    期徒刑以外之罪，亦非屬高等法院管轄之第一審案件，其於
    準備程序進行中，先就被訴事實均為有罪之陳述，經法官告
    知簡式審判程序之旨，並聽取公訴檢察官之意見後，依刑事
    訴訟法第273 條之1 第1 項、第273 條之2 等規定，裁定合
    併進行簡式審判程序，且不受同法第159 條第1 項、第161
    條之2 、第161 條之3 、第163 條之1 及第164 條至第170
    條所規定證據能力認定及調查方式之限制，合先敘明。
二、上開事實，均經被告於本院審理時坦承不諱，而被告所犯多
    次施用第一級、第二級毒品犯行，分別於97年1 月11日凌晨
    3 時許、97年1 月31日12時許，及97年3 月24日14時許，經
    其同意後為警所採集之尿液，送往詮昕科技股份有限公司及
    臺灣檢驗科技股份有限公司以酵素免疫分析法EIA 篩檢及氣
    相層析質譜儀法GC／MS檢驗之結果，事實一(一)(二)之檢驗報告
    確呈現嗎啡及甲基安非他命陽性反應，事實一(三)之檢驗報告
    確呈現嗎啡陽性反應，此有應受尿液採驗人尿液檢體採集送
    驗紀錄表2 份、查獲毒品案嫌犯尿液送檢真實姓名對照表、
    查獲煙毒嫌犯尿液送檢真實姓名對照表、詮昕科技股份有限
    公司97年1 月24日、97年2 月29日及臺灣檢驗科技股份有限
    公司97年4 月10日濫用藥物尿液檢驗報告各1 紙附卷可稽（
    見第0000000000號警卷第5 至8 頁，第170 號偵查卷第17、
    18頁，第619 號偵查卷第12、13頁），另將扣案之白色粉末
    1 包（送驗淨重0.082 公克，驗餘淨重0.0795公克）送往行
    政院衛生署草屯療養院鑑定之結果，證實該白色粉末1 包確
    為第一級毒品海洛因，此亦有該院97年6 月2 日草療鑑字第
    0970004609號鑑定書1 紙附卷可佐，復有上開物品扣案可參
    ，綜上足認被告之自白與事實相符，堪予採信。再查，被告
    前因施用毒品案件，經本院裁定觀察勒戒，因認無繼續施用
    毒品之傾向於93年9 月23日執行完畢釋放出所，此有臺灣高
    等法院被告前案紀錄表1 份附卷可按，被告於受觀察、勒戒
    處分執行完畢釋放後5 年內，再犯本件毒品危害防制條例第
    10條第1 項、第2 項之罪，均事證明確，被告犯行堪以認定
    。
三、核被告所為，係犯毒品危害防制條例第10條第1 項、第2 項
    之施用第一級、第二級毒品罪。被告持有第一級、第二級毒
    品之低度行為，則為前述施用之高度犯行所吸收，均不另論
    罪。被告所犯施用第一級毒品3 罪、第二級毒品2 罪，犯意
    各別，行為互殊，應分論併罰。又被告有如事實欄所記載之
    前科紀錄，此有臺灣高等法院被告前案紀錄表1 份附卷足憑
    ，其於有期徒刑執行完畢後，5 年內故意再犯本件有期徒刑
    以上之各罪，均為累犯，應依刑法第47條第1 項俱加重其刑
    。爰審酌被告前因施用毒品案件，已經觀察、勒戒執行完畢
    ，竟仍不思悔改，徹底袪除施用毒品之惡習，反而再次施用
    海洛因及甲基安非他命沈淪毒海，殊不可取，然念及被告施
    用毒品之犯行，在本質上乃屬戕害自己身心健康之行為，尚
    未有嚴重破壞社會秩序或侵害他人權益之情形，且於本院審
    理時願坦承犯行，態度尚可，及其自承經營小吃店，係有正
    當工作，暨家中有雙親及二名子女待其撫養等一切情狀，分
    別量處如主文所示之刑，再定其應執行之刑，以資懲戒。末
    查扣案之海洛因（驗餘淨重0.0795公克），係查獲之第一級
    毒品，不問屬於犯人與否，應依毒品危害防制條例第18條第
    1 項前段之規定沒收銷燬之。至包裹海洛因之包裝袋1 個，
    係用於包裹海洛因，具有避免海洛因裸露受潮及方便攜帶之
    功能，此為本院職務上已知之事實，且為被告所有；又扣案
    注射針筒1 支，亦為被告所有，且供施用毒品所用之器具，
    均業據被告供認在卷，均應依刑法第38條第1 項第2 款之規
    定沒收之。
四、據上論斷，應依刑事訴訟法第273 條之1 第1 項、第299 條
    第1 項前段，毒品危害防制條例第10條第1 項、第2 項、第
    18條第1 項前段，刑法第11條前段、第47條第1 項、第51條
    第5 款、第38條第1 項第2 款，判決如主文。
本案經檢察官郭俊男到庭執行職務。
中    華    民    國    97    年    10    月    27    日
                  刑事第三庭    法  官
以上正本證明與原本無異。
如不服本判決，應於送達後10日內，向本院提出上訴狀。（須附
繕本）
                                書記官 鍾宜津
中    華    民    國    97    年    10    月    27    日
附錄本案論罪科刑法條全文：
毒品危害防制條例第10條
施用第一級毒品者，處 6 月以上 5 年以下有期徒刑。
施用第二級毒品者，處 3 年以下有期徒刑。


司法院資訊處製作；財團法人民間司法改革基金會備份。
